臺灣嘉義地方法院刑事判決
                                      109年度訴字第664號
公  訴  人  臺灣嘉義地方檢察署檢察官
被      告  周宏昇



指定辯護人  蔡金保律師
上列被告因違反毒品危害防制條例案件，經檢察官提起公訴（10
9年度偵字第6531號），本院判決如下：
    主  文
甲○○犯轉讓第一級毒品罪，累犯，處有期徒刑玖月。
其餘被訴部分無罪。
    犯 罪 事 實
一、甲○○明知海洛因係毒品危害防制條例第2條所規定之第一級
    毒品，未經許可，不得非法轉讓，竟基於轉讓第一級毒品之
    犯意，於民國108年12月28日中午後某時，在嘉義市○區○○路
    000號之「五洲大旅社」房間內，無償轉讓重量不詳、僅夠
    施用1次（無證據證明已達淨重5公克以上）之海洛因給乙○○
    。
二、案經嘉義縣警察局水上分局報請臺灣嘉義地方檢察署檢察官
    偵查起訴。　　
    理  由
壹、有罪部分：
一、本案以下作為判決基礎所引用的證據，檢察官、被告甲○○及
    辯護人均同意作為證據（本院卷88頁、193頁），本院審酌
    該等證據之取得，並無違法或不當等不適宜作為證據的情形
    ，自均具有證據能力。
二、上揭犯罪事實，業據被告於偵訊及本院審理時均坦白承認（
    偵卷68頁、本院卷85頁、193頁），核與證人乙○○於偵訊時
    證述之情節相符（偵卷50頁）。從而，本案事證明確，被告
    犯行堪以認定，應依法論科。
三、核被告所為，係犯毒品危害防制條例第8條第1項之轉讓第一
    級毒品罪，其轉讓前持有第一級毒品之低度行為應為轉讓之
    高度行為所吸收，不另論罪。
四、刑之加重、減輕：
  ㈠被告前因5次施用毒品、多次竊盜等案件，經本院以101年度
    聲字第231號裁定應執行有期徒刑5年4月確定，甫於108年3
    月27日徒刑執行完畢出監，此有臺灣高等法院被告前案紀錄
    表在卷可按，其於5年以內，故意再犯本案有期徒刑以上之
    罪，為累犯。本院審酌被告於前案執行完畢約9個月後，竟
    再犯本件犯行，且前案有部分係自己施用毒品之案件，而本
    案為故意轉讓第一級毒品與他人之案件，仍與毒品相關，堪
    認其主觀上具有特別惡性，且對刑罰之反應力薄弱。從而，
    本院認本案依刑法第47條第1項累犯規定對被告加重其刑，
    應符司法院釋字第775號解釋意旨。
  ㈡被告行為後，毒品危害防制條例第17條第2項於109年1月15日
    修正公布，並於同年7月15日施行生效。而修正前毒品危害
    防制條例第17條第2項係規定「犯第4條至第8條之罪，於偵
    查及審判中均自白者，減輕其刑」，修正後毒品危害防制條
    例第17條第2項則規定「犯第4條至第8條之罪於偵查及『歷次
    審判』中均自白者，減輕其刑」。查被告於偵查及審理時對
    於本案轉讓第一級毒品犯行均坦白承認，已如前述，是不論
    依修正前或修正後之規定，均應減輕其刑，並無因該法律修
    正而具有利、不利變更之情事，自無庸新舊法比較，應逕行
    適用修正後之規定。從而，被告所犯本案犯行，應依毒品危
    害防制條例第17條第2項規定減輕其刑。再依刑法第71條第1
    項規定，先加重後減輕之。
五、本院審酌被告：⑴國中肄業之智識程度；⑵未婚，另案入監服
    刑前係獨居之生活狀況；⑶從事臨時工，生活勉能維持；⑷除
    上述構成累犯之犯罪前科，為免重複評價，不予審酌外，其
    另有強制性交、違反槍砲彈藥刀械管制條例、竊盜、施用毒
    品、詐欺等前科，有臺灣高等法院被告前案紀錄表在卷可佐
    ，足見其素行不佳；⑸轉讓海洛因之數量，僅夠施用1次之犯
    罪情節；⑹犯後坦承犯行等一切情狀。本院認量處如主文所
    示之刑，應屬適當。
貳、無罪部分：　　
一、公訴意旨另以：被告意圖營利，基於販賣第二級毒品甲基安
    非他命之犯意，於108年12月28日12時23分許，在嘉義市○區
    ○○路000號之「五洲大旅社」房間內，以新臺幣（下同）3,0
    00元之價格，販賣不詳數量之甲基安非他命與乙○○。乙○○旋
    即前至台中榮民總醫院嘉義分院（下稱中榮嘉義分院），將
    之轉賣與丙○○。被告復於109年1月12日13時20分，在嘉義市
    火車站附近之仁愛路某處，以3,000元之價格，販賣不詳數
    量之甲基安非他命與乙○○。乙○○旋即前至仁愛路某全家超商
    ，將之轉賣與丙○○（乙○○涉嫌販賣毒品部分，經檢察官另案
    提起公訴，現由本院審理中）。因此認被告另涉犯毒品危害
    防制條例第4條第2項之販賣第二級毒品罪嫌。
二、按檢察官對於起訴之犯罪事實，應負提出證據及說服之實質
    舉證責任。倘其所提出之證據，不足為被告有罪之積極證明
    ，或其指出證明之方法，無法說服法院以形成被告有罪之心
    證者，應貫徹無罪推定原則，刑事妥速審判法第6條定有明
    文。
三、公訴人認被告涉犯上揭罪嫌，無非係以證人乙○○、丙○○之證
    述、通訊監察譯文等為其論據。
四、被告固坦承於108年12月28日有與乙○○在五洲大旅社見面，
    以及於109年1月12日可能有與乙○○一起經過嘉義市火車站附
    近之仁愛路等情，惟矢口否認有何販賣第二級毒品之犯行，
    辯稱：我只有販賣、施用海洛因，只有偶而朋友請的時候，
    有施用甲基安非他命，沒有在販賣甲基安非他命等語。辯護
    人則以：證人乙○○雖於警詢時陳稱向被告購買2次甲基安非
    他命，再轉賣給丙○○，但其於偵訊時已否認有賣甲基安非他
    命給丙○○，亦供稱沒有跟被告買過甲基安非他命。又證人丙○○於偵訊時亦稱只向乙○○購買過1次甲基安非他命，且對於
    地點、過程均含糊帶過。因此，本案除證人乙○○前後矛盾之
    單一供述外，並無其他如通訊監察譯文、手機通訊軟體對話
    截圖等，足以證明被告有販賣2次甲基安非他命與乙○○。依
    罪證有疑，利歸被告之法則，此部分應與無罪之諭知等語置
    辯。
五、本院之判斷：
  ㈠證人乙○○於警詢及第1次偵訊時，固均供稱於上揭時、地，各
    以3,000元之價格，向被告購買甲基安非他命後，再轉賣給
    丙○○，共計2次等語（警卷10至11頁、偵卷49至50頁），惟
    其自第2次偵訊起至本院審理時，均翻異前詞，改證稱沒有
    販賣毒品給丙○○，也未曾成功跟被告購買甲基安非他命等語
    （偵卷53至54頁、83至84頁、本院卷173至179頁）。是以證
    人乙○○前後所述已有不一，曾為不利於被告之供詞，已難謂
    無瑕疵可指。
  ㈡證人丙○○於偵訊時先證言係於108年12月28日在中榮嘉義分院
    向乙○○購買3,000元甲基安非他命，復於109年1月12日在嘉
    義市仁愛路的全家便利商店向乙○○購買相同金額之甲基安非
    他命等語。然證人丙○○於同次偵訊為前揭證述後不久，旋即
    改稱其只向乙○○購買甲基安非他命1次，係於108年12月28日
    在嘉義市仁愛路的全家便利商店所購買等語（交查卷4頁）
    。其於本院審理時亦同樣證稱僅向乙○○買過1次甲基安非他
    命，但對於交易之時間，一下子說108年12月28日，一下子
    改稱109年1月12日，就交易地點，則新增為嘉義市博愛路此
    一說法（本院卷181至183頁、187頁）。由上可知，證人丙○○所為之證述反覆不一，就交易之時間、地點、次數，未曾
    為一致之說詞，自亦難做為證人乙○○於警詢及第1次偵訊時
    所為不利於被告證述之補強證據。
  ㈢卷附與本案有關之通訊監察譯文，均係乙○○與丙○○間之對話
    乙節，業據渠等證述明確（本院卷173頁、175頁、180頁、1
    82頁）。又該等通訊監察譯文（本院卷149頁），亦未曾明
    確提及與被告有關之隻字片語，至多僅能知道乙○○要與丙○○
    碰面前，要先聯繫他人。然乙○○要聯繫之人，是否即係被告
    ，則無法從譯文中得知。另證人丙○○到庭亦證言：透過乙○○
    買毒品的那1次，我不知道她的藥頭是誰，是男是女也不清
    楚，我也不認識被告，沒有見過面等語（本院卷186頁、188
    頁）。是以縱使如證人乙○○警詢及第1次偵訊時所述有於上
    揭時、地轉賣甲基安非他命給丙○○，共計2次乙節為真，但
    不論從通訊監察譯文或證人丙○○之證言觀之，亦無法證明乙○○販賣給丙○○之甲基安非他命，來源確係被告。
  ㈣綜上所述，被告否認本案2次販賣第二級毒品犯行，而公訴人
    所提出與本案最密切之證據即證人乙○○之證述，前後所述矛
    盾不一，具有明顯之瑕疵，且此瑕疵亦無法以證人丙○○更不
    一致之證述，以及僅乙○○與丙○○間之通訊監察譯文予以解釋
    、補強。從而，公訴人所提出之證據，無法說服本院形成被
    告有罪之心證，此部分依法均應為無罪之諭知。
據上論斷，應依刑事訴訟法第299條第1項前段、第301條第1項前
段，毒品危害防制條例第8條第1項、第17條第2項，刑法第11條
、第47條第1項，判決如主文。
本案經檢察官陳靜慧提起公訴、檢察官陳志川到庭執行職務
中　　華　　民　　國　　110 　年　　2 　　月　　23　　日
                  刑事第三庭    審判長法  官  吳育霖
                                      法  官  方宣恩
                                      法  官  張佐榕
以上正本證明與原本無異。
如不服本判決，應於判決送達後20日內，向本院提出上訴狀。
中　　華　　民　　國　　110 　年　　2 　　月　　23　　日
                                      書記官　連彩婷
附錄本判決論罪科刑法條全文
毒品危害防制條例第8條第1項
轉讓第一級毒品者，處1年以上7年以下有期徒刑，得併科新臺幣
1百萬元以下罰金。